臺灣高等法院刑事判決　　　　　　　　100年度上訴字第960號
上　訴　人
即　被　告　蘇清和
選任辯護人　李詩皓律師
上列上訴人因毒品危害防制條例等案件，不服臺灣桃園地方法院
99年度重訴字第80號，中華民國100年1月25日第一審判決（起訴
案號：臺灣桃園地方法院檢察署99年度偵字第26348號），提起
上訴，本院判決如下：
    主  文
上訴駁回。
    事  實
一、蘇清和（綽號和哥）、李增龍(綽號後後，此部分經原審判
    決有期徒刑15年6月確定)明知海洛因係經公告列為毒品危害
    防制條例第2條第2項第1款所規定之第一級毒品，不得非法
    持有、運輸，亦屬懲治走私條例第2條第3項規定公告之「管
    制物品項目及其數額」甲項第4款所列管制進出口之物品，
    不得私運進口，竟與真實姓名年籍不詳綽號「小馬」之成年
    人共同基於運輸第一級毒品入境我國之犯意聯絡，「小馬」
    先以每成功介紹1名交通運輸毒品抵臺交貨即可得新臺幣（
    下同）5,000元或10,000元為代價，委託蘇清和代覓運輸毒
    品之交通，適李增龍因經濟拮据及長期接受蘇清和之接濟，
    經蘇清和以運輸85小顆、4大顆海洛因球抵臺，並成功排出
    交貨可得100,000元（惟若未達上開數量，每小顆扣1,000元
    、每大顆扣5,000元）之代價要約，而應允擔任交通之任務
    ，民國（下同）99年9月中旬，蘇清和授意李增龍前往泰國
    曼谷運輸第一級毒品海洛因，約定以保險套包裝海洛因球後
    吞食及塞入肛門之方式，運輸毒品以賺取報酬，蘇清和並交
    付李增龍前往泰國之機票費用，及於同月28日交付黑色NOKI
    A牌行動電話1支(含泰國SIM卡1張)予李增龍作為其在泰國聯
    繫運輸毒品之用，李增龍遂於同日上午自桃園國際機場搭乘
    中華航空CI-835班機至泰國曼谷，到達後並以上開手機與「
    小馬」聯絡碰面，由「小馬」於翌(29)日上午，攜帶72小顆
    及4大顆以保險套包裝之海洛因球，至泰國曼谷市區之飯店
    交予李增龍，惟李增龍僅吞食48小顆海洛因球，並將4大顆
    海洛因球塞入肛門（此數量如成功抵臺排出交貨可獲得63,
    000元之報酬）。嗣李增龍於99年9月29日中午，自泰國曼谷
    市搭乘中華航空CI-642號班機，飛抵桃園國際機場，而以此
    方式運輸上開第一級毒品海洛因進入臺灣；惟於同日晚上10
    時許，即為法務部調查局桃園縣調查站(下稱桃園縣調站)調
    查官持臺灣桃園地方法院檢察署檢察官簽發之鑑定許可書對
    李增龍實施安檢，並在桃園敏盛綜合醫院，自體內排出夾藏
    之52顆海洛因球(總毛重398公克，總淨重334.50公克，驗餘
    淨重334.15公克，純度百分之87.18，純質淨重291.62公克)
    而查獲，並扣得前開黑色NOKIA牌行動電話1支（含泰國SIM
    卡1張）。
二、蘇清和前經「小馬」委託找覓運毒交通，復李增龍（此部分
    有期徒刑15年6月確定）於98年7、8月間，在桃園縣中壢市
    某網咖認識李南興（經原審通緝中），李增龍即詢問李南興
    擔任運輸毒品交通之意願，李南興起初雖未答應，惟嗣後因
    亟需用錢，遂於99年9月4日主動請李增龍安排前往泰國夾帶
    毒品事宜，李增龍便與蘇清和聯繫，蘇清和、李增龍、李南
    興即與「小馬」一真實姓名年籍不詳之泰國地區人士共同基
    於私運第一級毒品入境我國之犯意聯絡，由蘇清和提供赴泰
    國之來回機票及計程車費用並交付一泰國門號之SIM卡予李
    南興，李南興即將該SIM卡插入蘇清和、李增龍所贈與之黑
    色SONYERICSSON牌行動電話內以為使用，李增龍於99年9月
    27 日塔乘泰航TG-635號班機赴泰國，並與該真實姓名年籍
    不詳之泰國地區人士取得聯繫，該人即安排李南興住進某不
    詳飯店，並於99年10月5日早上，將已包封好之海洛因球2大
    顆及60小顆在該飯店交予李南興，並協助其將小顆之海洛因
    球自口中吞入，大顆之海洛因球則自肛門塞入。同日下午李
    南興即自泰國曼谷搭乘泰航TG-636號班機於22時30分許入境
    臺灣，為桃園縣調查站調查官以臺灣桃園地方法院檢察署署
    核發之鑑定許可書帶往桃園敏盛醫院鑑定，發現其體內確夾
    藏有海洛因，惟無法在該醫院將海洛因球全數排出，且因海
    洛因球有滲漏現象，經轉診林口長庚醫院開刀取出體內毒品
    ，而共取出查扣62顆海洛因球（總毛重414公克，總淨重331
    .36公克，驗餘淨重331.18公克，純度百分之87.10，純質淨
    重288.61公克)，及前開黑色SONYERICSSON牌行動電話1支（
    含泰國SIM卡1張）。另桃園縣調站於99年10月12日拘提蘇清
    和，並於其住處扣得藍色ANYCALL牌行動電話（含000000000
    0號SIM卡1張）、黑色NOKIA行動電話（含0000000000號SIM
    卡1張）、SAMSUNG牌行動電話（遠傳電信SIM卡1張）各1 支
    ，而悉上情。
三、案經臺灣桃園地方法院檢察署檢察官偵查起訴。
    理  由
壹、程序方面：
一、被告於調查站筆錄之自白部分：
    被告及選任辯護人雖主張被告於調查站之筆錄內容，係因調
    查員要伊說李增龍是伊指使去的人，如果不配合就不符自首
    ，係調查員誘導被告配合，被告之調查筆錄，應無證據能力
    云云。惟查：被告於原審審理時供稱：是伊自己願意承認，
    伊的自白是基於自由意願），辯護人亦回答沒有意見，是被
    告及辯護人於原審審理時並未主張上開調查站詢問時之自白
    有何出於強暴、脅迫、利誘、詐欺、疲勞訊問或違法羈押之
    方法。再共同被告李增龍於調查站供稱：是被告蘇清和指使
    伊去運輸毒品等語，顯見調查員並無必要要被告蘇清和配合
    說李增龍是伊指使去的之人。從而，被告及辯護人主張被告
    於調查站之自白為「誘導詢問」並無理由，上開自白應有證
    據能力。
二、證人李南興於調查站中之證言部分：
    按被告以外之人於審判外之言詞或書面陳述，除法律有規定
    者外，不得作為證據，刑事訴訟法第159條第1項定有明文。
    又按被告以外之人於審判中有下列情形之一，其於檢察事務
    官、司法警察官或司法警察調查中所為之陳述，經證明具有
    可信之特別情況，且為證明犯罪事實之存否為所必要者得為
    證據：三滯留國外或所在不明而無法傳喚或傳喚不到者。刑
    事訴訟法第159條之3第3款亦定有明文。經查證人李南興因
    藏匿逃亡經原審通緝在案，是證人李南興所在不明無法傳喚
    到庭作證，此有臺灣高等法院通緝記錄表在卷可稽，然參酌
    且證人李南興於偵查時供稱：在台灣時李增龍、蘇清和叫伊
    去的等語，及於法院羈押庭訊問時供稱：伊是缺錢不得已才
    會這樣做，伊現在很後悔等語（臺灣桃園地方法院檢察署見
    99 年度偵字第28277號卷第40、53頁），證人李南興均未供
    稱伊調查站之筆錄有何不實之處，顯見證人李南興於調查站
    所為之供述應具有特別可信之特別情況，且為證明被告蘇清
    和犯罪之存為必要，參諸上開規定應具有證據能力。
三、再按被告以外之人於審判外之言詞或書面陳述，除法律有規
    定者外，不得作為證據，刑事訴訟法第159條第1項定有明文
    ；同法第159條之5規定被告以外之人，於審判外之陳述，雖
    不符前四條（指第159條之1至第159條之4）之規定，而經當
    事人於審判程序同意作為證據，法院審酌該言詞陳述或書面
    陳述作成時之情況，認為適當者亦得為證據。而所謂「審酌
    該陳述作成時之情況，認為適當」者，係指依各該審判外供
    述證據製作當時之過程、內容、功能等情況，是否具備合法
    可信之適當性保障，加以綜合判斷而言（詳最高法院94年度
    台上字第3277號判決意旨、第5830號判決意旨）。本判決其
    餘下列所引用之各該被告以外之人於審判外之陳述（含書面
    陳述），雖屬傳聞證據，惟當事人即被告及其辯護人於本院
    準備程序及審判期日中均表示同意作為證據而不予爭執，本
    院審酌結果，認上開證據資料製作時之情況，尚無違法不當
    及證明力明顯過低之瑕疵，亦認為以之作為證據應屬適當。
    揆諸前開規定，爰依刑事訴訟法第159條之5規定，認前揭證
    據資料均有證據能力。
貳、實體方面：
一、訊據被告蘇清和矢口否認有犯上揭犯行，辯稱：這些都是調
    查員叫伊承認的，否則就不算自首，伊才會承認，實際上運
    輸的交通不是伊找來的，伊只是負責交付機票，其餘跟伊無
    關云云。經查：
（一）被告蘇清和於調查站、偵查及原審時均坦承上揭犯行，核
      與證人即共同被告李增龍於調查站詢問時證稱：99年9月
      中旬，蘇清和詢問我是否願意去泰國曼谷帶東西賺錢，渠
      告訴我絕對沒有風險，因為我沒有經濟來源，且數月接受
      彼等照顧，經我首肯，於9月26日蘇清和拿錢給我，叫我
      去購買赴泰國曼谷的機票，於9月28日早上蘇清和拿1支泰
      國的SIM卡給我，並指示我到泰國開機，在泰國的聯絡人
      會主動聯絡，蘇清和表示若這次回台可以吞下85顆小的及
      塞4顆大的海洛因球即可以獲得10萬元，超過85顆，每顆
      再加1000元，吞下數量未達85顆，每顆扣100元，本次我
      吞下48顆小及塞4顆大的，若順利走私回台，我可以獲得6
      萬3000元的報酬，且我入境後即會坐計程車回到平鎮○○
      路的住處，然後等待所有海洛因球排出後再全數交給蘇清
      和等語（見99年度偵字第25277號第3-4頁）；共同被告即
      證人李南興亦於調查站中供稱：伊於99年7、8月間，在中
      壢市網咖認識「後後」的男子，在8月間「後後」有問伊
      要不要幫忙運送毒品，伊當時沒有答應，但99年9月4日因
      伊需要錢，伊主動問「後後」，表示伊可不可以趕快赴泰
      國賺錢，並詢問可不可以住進「後後」家中，「後後」同
      意伊到他家中臨時居住，後來「後後」帶伊到銓康旅行社
      買機票，「後後」表示機票的費用是公司交給和哥，再由
      和哥交給「後後」替伊購買機票，伊於9月27日早上在「
      後後」家中，「後後」拿1支泰國的SIM卡及手機及計程車
      費用給伊，並指示伊到泰國出關以後開機，「後後」也表
      示來回機票費用是公司負責，而「後後」表示這個錢是由
      「和哥」跟公司經手，「和哥」表示若這次回台可以吞下
      85顆小的及塞4顆大的海洛因球即可達到標準，若吞下數
      目未達85顆，每小顆扣1000元，每大顆要扣500元，伊入
      境出關後會先打電話給「和哥」，「和哥」並要伊坐計程
      車回到平鎮市○○路的住處由他付錢，所有海洛因球排出
      後將交給「和哥」等語，並於偵查中供稱：叫後後的，他
      名字叫李增龍，還有一個和哥，名字叫做蘇清和（見99年
      度偵字28277號卷第7-9頁、第40頁），證人李增龍於調查
      站詢問時亦證稱：一開始是李南興要求伊幫他找工作，伊
      就把李南興介紹給蘇清和，再遇到此次蘇清和需要人幫他
      前往泰國帶毒品，蘇清和乃安排李南興前往，李南興購買
      前往泰國機票是依照蘇清和指使，要李南興前往泰國，夾
      帶海洛因，且蘇清和有親自向李南興言明，去夾帶海洛因
      毒品來台，此外蘇清和亦有透過我，告訴李南興去夾帶海
      洛因來台，代價是這一批酬勞是6萬元等語（見99年度偵
      字第26348號卷第25至26頁），復有復有通訊監察譯文、
      法務部調查局桃園縣調站扣押筆錄、扣押物品目錄表、臺
      北關稅局扣押貨品收據及搜索筆錄、查獲照片等在卷可稽
      ，又有海洛因共132小顆、6大顆、黑色NOKIA牌行動電話
      （含泰國SIM卡1張）、黑色SONYERICSSON牌行動電話1支
      （含泰國SIM卡1張）、藍色ANYCALL牌行動電話（含00000
      00000號SIM卡1張）、黑色NOKIA行動電話各1支等扣案足
      憑，而上開扣案之海洛因經送法務部調查局鑑定，其鑑定
      結果分為：I送驗圓柱狀檢品52顆均含第一級第6項毒品
      海洛因成分，合計淨重334.50公克，驗餘淨重334.15 公
      克，空包裝總重74.44公克，純度百分之87.18，純質淨重
      291.62公克。II送驗圓柱狀檢品62顆均含第一級第6項毒
      品海洛因成分，合計淨重331.36公克，驗餘淨重331.18公
      克，空包裝總重80.52公克，純度百分之87.10，純質淨重
      288.61公克。此有法務部調查局99年10月25日、99年11
      月8日濫用藥物實驗室鑑定書各一份在卷可稽，則被告蘇
      清和確實共同犯上開運輸第一級毒品海論因之事實，已堪
      認定。
（二）再被告蘇清和雖於本院審理時雖否認曾為本案之犯行，然
      查被告蘇清和於調查站、偵查及原審均坦承犯行，是被告
      蘇清和之供述顯然前後不一，且與共同被告李增龍、李南
      興於調查中、偵查之中以被告身份之供述不同，顯見蘇清
      和於本院所辯所辯卸責之詞，並不足採，至於共同被告李
      增龍於本院審審理時以證人身分證稱：是徐信超跟伊說報
      酬之事，拿蘇清和只是單純拿機票和錢給伊去泰國，並沒
      有說什麼，李南興去泰國之前，蘇清和並無語李南興見面
      過等語（見本院100年5月12日審理筆錄），如前所述，此
      與共同被告李增龍及李南興之前後供述不一致，是共同被
      告李增龍於本院審理時之證言應為袒護被告蘇清和之詞，
      並不足採。
（三）至於被告蘇清和雖聲請傳喚證人徐信超到庭作證，然共同
      被告李增龍於調查站、偵查及原審中，共同被告李南興於
      調查站、偵查中均未提及有「徐信超」之人有與渠等共同
      運輸毒品，且本件事證已明確，並無再傳喚徐信超之必要
      ，附此敘明。
（四）綜上所述，本件事證明確，被告蘇清和上開犯行均堪認定
      ，應予依法論科。
二、按海洛因係毒品危害防制條例第2條第2項第1款所列之第一
    級毒品，並同屬行政院依懲治走私條例第2條第3項授權公告
    之「管制物品項目及其數額」甲項第4款規定之管制進出口
    物品，不限其數額，均不得運輸及私運。又私運管制物品進
    口，係指由國外或自大陸地區私運管制物品，進入臺灣地區
    而言；輸入之既遂與未遂，以是否已進入國界為標準；而運
    輸毒品罪祇以所運輸之毒品已實施運送為已足，並非以運抵
    目的地為犯罪完成之要件，區別該罪既遂或未遂，應以已否
    起運為準，既已起運，構成該罪之輸送行為即已完成，不以
    抵達目的地為既遂條件（最高法院95年度臺上字第298號判
    決意旨參照），查被告蘇清和自泰國私運、運輸第一級毒品
    海洛因抵達我國桃園國際機場，經桃園縣調站調查官查獲，
    但該毒品既已運抵桃園國際機場，並進入我國領域內，其私
    運管制物品毒品海洛因進口及運輸毒品海洛因之行為皆已經
    完成，即屬既遂。核被告蘇清和所為，均係犯毒品危害防制
    條例第4條第1項之運輸第一級毒品罪、懲治走私條例第2條
    第1項私運管制物品進口罪。被告蘇清和運輸第一級毒品前
    後持有該第一級毒品之低度行為，應為運輸第一級毒品之高
    度行為所吸收，不另論罪。被告蘇清和所犯上開運輸第一級
    毒品罪及私運管制物品進口罪，係一行為觸犯數罪名，為想
    像競合犯，應依刑法第55條規定，從一重之運輸第一級毒品
    罪處斷。又共同正犯乃係在合同意思範圍以內，各自分擔犯
    罪行為之一部，互相利用他人之行為，以達其犯罪之目的；
    故各共同正犯之間，非僅就其自己所實施之行為負責，並應
    在犯意聯絡之範圍內，對於其他共同正犯所實行之行為，亦
    共同負責。就事實欄一所示犯行，被告蘇清和、共同被告李
    增龍與「小馬」間；事實欄二所示犯行，被告蘇清和、共同
    被告李增龍、李南興、「小馬」、真實姓名年籍不詳之泰國
    地區人士間，均具運輸第一級毒品、私運管制物品進口之犯
    意聯絡，而各自分擔實施其中一部分行為，並互相利用他方
    之行為，以達成彼等自泰國私運毒品海洛因來台之共同目的
    ，自應成立共同正犯。又毒品危害防制條例第17條第2項規
    定，犯第四條至第八條之罪於偵查中及審判中均自白者，減
    輕其刑。所謂自白，乃被告對自己犯罪事實之全部或一部之
    供述之謂，另所謂於偵查中及審判中均自白，係指被告於偵
    查中歷次之陳述，曾經自白，且於各審級審判中歷次之陳述
    ，曾經自白而言。舉凡刑事法律之解釋，不論為實體法或程
    序法，其最重要之原則迨為對被告有利之原則。本條項之規
    定，既為於偵查中及審判中均自白，而非於偵查中及審判中
    之每次陳述均自白，則被告在偵查中歷次陳述只要曾經自白
    （一次以上)，且在審判中歷次陳述亦曾經自白（一次以上)
    ，解釋上即符合該條項之規定。再參酌貪污治罪條例第8條
    第2項規定在偵查中自白，亦認為只要被告在警詢（或調查
    局詢問)中，或在檢察官訊問中，曾經有一次自白，即可依
    該條項減輕其刑，並不以在檢、警、調之歷次詢問中，全部
    自白為必要（最高法院93年度臺上字第2870號判決、臺灣高
    等法院98年度第3次刑事庭庭長法律問題研討會會議參照）
    。經查，被告蘇清和於偵查（99年10月12日、13日、18日之
    調查筆錄）及審理中（原審99年11月26日羈押庭筆錄、99年
    12月20日準備程序筆錄、100年1月11日審理筆錄）均曾自白
    坦承犯行，雖被告蘇清和事後於本院否認犯行，然參酌上開
    判決意旨，尚無礙其適用上開減刑之規定，是依毒品危害防
    制條例第17條第2項之規定減輕其刑。
五、原審法院判決認被告蘇清和前揭犯行事證明確，及適用前揭
    法條之規定，並審酌被告蘇清和正值壯年，本能靠自身能力
    獲取財物，竟僅為貪圖不法利益，鋌而走險運輸第一級毒品
    海洛因入境，而衡以運輸毒品行為乃毒品禍害之源，其源不
    斷，則流毒所及，致使買受之吸毒者更加產生依賴性及成癮
    性，非僅多數人之生命、身體受其侵害，社會安樂國家富強
    之整體法益受損亦不能免，為害之鉅，當非個人一己之生命
    、身體法益所可比擬，再者，本案輸入毒品海洛因數量純質
    淨重分別高達291.62公克、288.61公克，其所生之危害當屬
    更鉅，惟審酌上開毒品入境時即遭查獲，尚未對我國社會之
    安寧秩序及國人健康產生危害，且被告蘇清和犯後坦承犯行
    ，並參以被告蘇清和於本案分居之角色差異（被告蘇清和較
    共同被告李增龍位居更上層地位）致所生損害之輕重，暨其
    之手段、目的等一切情狀，分別量處有期徒刑16年6月，並
    定其應執行之刑為有期徒刑18年6月。至公訴人雖就被告蘇
    清和具體各求刑有期徒刑18 年，惟認公訴人之求刑，核屬
    過重，附此敘明。另（一）附表編號1、2所示扣案之第一級
    毒品海洛因(其中事實欄一所示海洛因球52顆總毛重398公克
    ，總淨重334.50公克，驗餘淨重334.15公克，純度百分之87
    .18，純質淨重291.62公克；事實欄二所示海洛因球62顆，
    （總毛重414公克，總淨重331.36公克，驗餘淨重331.18 公
    克，純度百分之87.10，純質淨重288.61公克)，經鑑驗後，
    確具第一級毒品海洛因成分，此有上開濫用藥物實驗室鑑定
    書2份在卷可稽。是上開第一級毒品海洛因（不含包裝袋）
    ，除因鑑驗用罄部分認已滅失毋庸沒收（分別鑑驗用罄0.35
    公克、0.18公克），上開毒品應依毒品危害防制條例第18條
    第1項前段規定，於各次罪行項下宣告沒收銷燬之。復參以
    上開毒品鑑驗報告，足見附表編號3、4所示放置上開第一級
    毒品海洛因之空包裝袋（包裝附表編號1之空包裝袋共重74.
    44公克、包裝附表編號2之包裝袋80.52公克），因可與上開
    毒品析離而分別秤重，且係用於放置、包裹毒品，防其裸露
    、潮濕，便於攜帶，為供販賣第一級毒品所用之物，應依毒
    品危害防制條例第19條第1項前段之規定，於各次罪行項下
    宣告沒收。（二）按共同正犯因相互間利用他人之行為，以
    遂行其犯意之實現，本於責任共同之原則，有關沒收部分，
    對於共犯間供犯罪所用之物，自均應為沒收之諭知（最高法
    院89年度臺上字第6946號判決參照）。次按行動電話服務須
    以通話晶片卡為使用介面，因此電信公司於出租行動電話門
    號予消費者使用時，即同時附帶提供晶片卡給消費者作為門
    號使用之介面，故電信公司接受消費者申辦門號並將該門號
    開通上線時，該晶片卡之所有權亦移轉於消費者，自不能認
    該晶片卡仍屬電信公司所有之物（最高法院97年度臺上字第
    1952號判決、97年度臺上字第2230號判決意旨參照）。查附
    表編號5之黑色NO KIA牌行動電話（含泰國SIM卡1張）1支為
    被告李增龍所有，泰國SIM卡為被告蘇清和所交付、編號6之
    黑色SONYERICSS ON牌行動電話1支（含泰國SIM卡1張）為被
    告蘇清和、李增龍贈與共同被告李南興，泰國SIM卡為被告
    蘇清和所交付、編號7、8之藍色ANYCALL牌行動電話（含000
    0000000號SIM卡1張）、黑色NOKIA行動電話（含0000000000
    號SIM卡1張）則均為被告蘇清和所有等情，此據被告蘇清和
    、共同被告李增龍於原審審理中供述在卷，復依被告李增龍
    於調查局時陳稱，附表編號5之行動電話（含SIM 卡）係伊
    供作在泰國聯絡之用等語；共同被告李南興於調查局時亦稱
    ，附表編號6之行動電話（含SIM卡）係伊供作在泰國聯絡之
    用等語；又被告蘇清和於審理中陳稱，伊會持附表編號7、8
    之行動電話（含SIM卡）與「小馬」聯繫等語，足見附表編
    號5至8之行動電話（含SIM卡）均被告蘇清和共同被告李增
    龍及共犯所有，且係犯罪所用之物，則分於各次罪行項下宣
    告沒收（附表編號5於事實欄一、附表編號6於事實欄二、附
    表編號7、8於事實欄一、二之主文項下宣告沒收）。（三）
    按犯毒品危害防制條例第4條第1項之販賣第一級毒品罪者，
    其因犯罪所得之財物，沒收之，如全部或一部不能沒收時，
    追徵其價額或以其財產抵償之。同條例第19條第一項雖有明
    文，然所稱因犯罪所得之財物，係以實際所得者為限，苟無
    所得或尚未取得者，即無從為沒收、追徵或以財產抵償之諭
    知（最高法院96年度臺上字第2331號判決參照）。查被告蘇
    清和於調查局時陳稱，毒品如成功入境，要先到伊租屋處將
    吞食的毒品排放出來，再交給「小馬」在臺灣的取貨人，該
    取貨人才會把酬勞交給伊等語；共同被告李增龍於原審審理
    中則稱，如果運輸成功，要毒品全部排出，交給「小馬」那
    邊的人，才可得到63,000元之報酬，然因本案沒有成功，所
    以沒有拿到報酬等語，則參以事實欄一、二所示犯行，因毒
    品甫運抵入境即為查獲，被告蘇清和及共同被告李增龍、李
    南興自未實際取得運輸毒品之報酬，再查無其他證據證明被
    告蘇清和、李增龍確實際取得報酬下，依上開判決意旨，自
    無從宣告沒收、抵償之。（四）末另扣案之SAMSUNG牌黑色
    行動電話1支，雖係被告蘇清和所有，然依被告蘇清和於審
    理中陳稱，該支行動電話均係作為私人用途之用，並未持以
    與「小馬」聯繫等語，且無證據證明該支行動電話係被告蘇
    清和為本案犯行所用之物，自不予宣告沒收，併予敘明。原
    審認事用法，核無違誤，被告上訴意旨仍執前詞否認犯罪，
    為無理由，應予駁回。
據上論結，應依刑事訴訟法第368條，判決如主文。
本案經檢察官周誠南到庭執行職務。
中    華    民    國    100    年    6    月    16    日
                  刑事第三庭審判長法  官  陳博志
                                  法  官  許文章
                                  法  官  陳德民
以上正本證明與原本無異。
如不服本判決，應於收受送達後十日內向本院提出上訴書狀，其
未敘述上訴之理由者並得於提起上訴後十日內向本院補提理由書
（均須按他造當事人之人數附繕本）。「切勿逕送上級法院」。
                                  書記官  高麗雯
中    華    民    國   100    年    6     月    17    日
附錄本判決論罪科刑法條：
毒品危害防制條例第4條
製造、運輸、販賣第一級毒品者，處死刑或無期徒刑；處無期徒
刑者，得併科新臺幣 2 千萬元以下罰金。
製造、運輸、販賣第二級毒品者，處無期徒刑或 7 年以上有期
徒刑，得併科新臺幣 1 千萬元以下罰金。
製造、運輸、販賣第三級毒品者，處 5 年以上有期徒刑，得併
科新臺幣 7 百萬元以下罰金。
製造、運輸、販賣第四級毒品者，處 3 年以上 10 年以下有期
徒刑，得併科新臺幣 3 百萬元以下罰金。
製造、運輸、販賣專供製造或施用毒品之器具者，處 1 年以上
7 年以下有期徒刑，得併科新臺幣 1 百萬元以下罰金。
前五項之未遂犯罰之。
懲治走私條例第2 條
私運管制物品進口、出口逾公告數額者，處7 年以下有期徒刑，
得併科新臺幣3百萬元以下罰金。
前項之未遂犯罰之。
第1 項所稱管制物品及其數額，由行政院公告之。
附表：
┌───┬────────────────────┬─────────┐
│ 編號 │   應  沒  收（銷燬）  物  品           │    備      註    │
├───┼────────────────────┼─────────┤
│  1   │   扣案之第一級毒品海洛因毛重408.94公克 │見法務部調查局99年│
│      │   ，合計淨重334.50公克，驗餘淨重334.15 │10月4 日、調科壹字│
│      │   公克，空包裝總重74. 44公克，純度百分 │第00000000000 號濫│
│      │   之87.18 ，純質淨重291.62公克。       │用藥物實驗室鑑定書│
│      │                                        │（事實欄一所示犯行│
│      │                                        │  所扣案之毒品）  │
├───┼────────────────────┼─────────┤
│  2   │   扣案之第一級毒品海洛因毛重411.88公克 │見法務部調查局99年│
│      │   ，合計淨重331.36公克，驗餘淨重331.18 │10月26日、調科壹字│
│      │   公克，空包裝總重80. 52公克，純度百分 │第00000000000 號濫│
│      │   之87.10 ，純質淨重288.61公克。       │用藥物實驗室鑑定書│
│      │                                        │（事實欄二所示犯行│
│      │                                        │所扣案之毒品）    │
├───┼────────────────────┼─────────┤
│  3   │   包裝上開編號1 海洛因之空包裝袋（空包 │見法務部調查局99年│
│      │   裝袋總重74.44 公克）                 │10月4 日、調科壹字│
│      │                                        │第00000000000 號濫│
│      │                                        │用藥物實驗室鑑定書│
│      │                                        │（事實欄一所示犯行│
│      │                                        │  所扣案之毒品）  │
├───┼────────────────────┼─────────┤
│  4   │   包裝上開編號2 海洛因之空包裝袋（空包 │見法務部調查局99  │
│      │   裝袋總重80.52公克）                  │年10月26日、調科壹│
│      │                                        │字第00000000000 號│
│      │                                        │濫用藥物實驗室鑑定│
│      │                                        │書（事實欄二所示犯│
│      │                                        │行所扣案之毒品）  │
│      │                                        │                  │
├───┼────────────────────┼─────────┤
│  5   │  黑色NOKIA 牌行動電話（含泰國SIM 卡1 張│行動電話為共同被告│
│      │  ）                                    │李增龍所有，SIM卡 │
│      │                                        │為被告蘇清和所交付│
│      │                                        │，為供事實欄一所示│
│      │                                        │犯行所用之物      │
├───┼────────────────────┼─────────┤
│  6   │  黑色SONYERICSSON牌行動電話1 支（含泰國│行動電話為被告蘇清│
│      │  SIM 卡1 張）                          │和、共同被告李增龍│
│      │                                        │所贈與共同被告李南│
│      │                                        │興，SIM卡為被告蘇 │
│      │                                        │清和所交付，為供事│
│      │                                        │實欄二所示犯行所用│
│      │                                        │之物              │
├───┼────────────────────┼─────────┤
│  7   │ 藍色ANYCALL 牌行動電話（含0000000000號 │被告蘇清和所有，為│
│      │ SIM 卡1 張）                           │其與「小馬」聯繫運│
│      │                                        │輸毒品犯行所用之物│
│      │                                        │，為供事實欄一、二│
│      │                                        │所示犯行所用之物  │
├───┼────────────────────┼─────────┤
│      │ NOKIA 牌行動電話（含0000000000號SIM 卡 │被告蘇清和所有，為│
│  8   │ 1張）1 支                              │其與「小馬」聯繫運│
│      │                                        │輸毒品犯行所用之物│
│      │                                        │，為供事實欄一、二│
│      │                                        │所示犯行所用之物  │
└───┴────────────────────┴─────────┘